【裁判字號】    98,裁,3204
【裁判日期】    981217
【裁判案由】    虛報進口貨物產地
【裁判全文】
最  高  行  政  法  院  裁  定
                                      98年度裁字第3204號
上  訴  人  禹申實業有限公司
代  表  人  甲○○
訴訟代理人  李明海律師
被 上訴 人  財政部臺中關稅局
代  表  人  乙○○
上列當事人間虛報進口貨物產地事件，上訴人對於中華民國98年
8月13日臺中高等行政法院97年度訴字第273號判決，提起上訴，
本院裁定如下：
    主  文
上訴駁回。
上訴審訴訟費用由上訴人負擔。
    理  由
一、按對於高等行政法院判決之上訴，非以其違背法令為理由，
    不得為之，行政訴訟法第242條定有明文。依同法第243條第
    1項規定，判決不適用法規或適用不當者，為違背法令；而
    判決有同條第2項所列各款情形之一者，為當然違背法令。
    是當事人對於高等行政法院判決上訴，如依行政訴訟法第24
    3條第1項規定，以高等行政法院判決有不適用法規或適用不
    當為理由時，其上訴狀或理由書應有具體之指摘，並揭示該
    法規之條項或其內容；若係成文法以外之法則，應揭示該法
    則之旨趣，倘為司法院解釋或本院之判例，則應揭示該判解
    之字號或其內容。如以行政訴訟法第243條第2項所列各款情
    形為理由時，其上訴狀或理由書，應揭示合於該條項各款之
    事實。上訴狀或理由書如未依此項方法表明者，即難認為已
    對高等行政法院判決之違背法令有具體之指摘，其上訴自難
    認為合法。
二、本件上訴人於民國96年2月13日委由開元報關行分別以第DA/
    96/F163/3220及DA/96/F209/0219號報單向被上訴人連線申
    報進口越南產製之POLISHED TILE 80cmx80cm貨物各乙批（
    下稱系爭貨物），出賣人：ROYAL CERAMIC TILES CO.,LTD.
    , VEITNAM.（中文名稱越南皇家磁磚公司簡稱越南皇家公司
    ），經海運通關系統電腦核定為C3（應審應驗）方式通關。
    嗣經上訴人查驗結果，來貨為80×80cm聚晶微粉拋光磚（內
    含釉粒），非一般80×80cm拋光磚，原產地為中國大陸，與
    原申報之貨物產地（越南）不符，且來貨核應歸列貨品分類
    號列第6907.90.00.30-7號，輸入規定「MW0」，屬大陸物品
    不准輸入項目（被上訴人96年第00000000號、第00000000號
    處分書、97年3月5日中普緝字第0971003645號復查決定書及
    96年9月29日中普緝字第0961007989號復查決定書所載貨物
    應歸貨品分類號列第6907.90.00.90-4號，均屬誤繕，應更
    正為第6907.90.00.30-7號，惟輸入規定仍為MW0，此項更正
    並不涉及原處分實體之變更），上訴人核有虛報貨物產地，
    逃避管制之情事。被上訴人乃參據財政部關稅總局驗估處查
    價結果按實到貨物原申報價格核估完稅價格，並依據海關緝
    私條例第37條第3項轉依同條例第36條第1項及第3項規定，
    以96年第00000000號處分書對報單第DA/96/F209/0219號科
    處貨價1倍之罰鍰計新臺幣（下同）1,210,291元，貨物沒入
    ；另以96年第00000000號處分書對報單第DA/96/F163/3220
    號處貨價1倍之罰鍰計2,420,582元，併沒入貨物，惟此份報
    單貨物於受裁處沒入前已放行，致無法裁處沒入處分，乃就
    此部分依行政罰法第23條第1項規定，裁處沒入貨物之價額
    計2,420,582元，合計處罰鍰計4,841,164元，並依同條例第
    44條、加值型及非加值型營業稅法第51條及貿易法第21條第
    1項、第2項之規定追徵應繳進口稅款376,158元（含進口稅
    242,058元、營業稅133,132元、推廣貿易服務費968元），
    上訴人不服，分別申請復查，未獲變更，提起訴願及行政訴
    訟，均遭駁回，遂提起本件上訴。其上訴意旨略以：上訴人
    提出越南皇家磁磚公司所進口已包含「聚晶材料」及「滲花
    釉材料」之資料，包括長石、黏土、玻璃質配料、納、矽酸
    鹽以及玻璃熔塊等磁磚原副料資料，經查國際商品統一分類
    制度係為聚晶材料，足見越南皇家磁磚公司確有生產足量之
    系爭80×80cm規格之磁磚，且上訴人一再請求鑑定，原判決
    就上訴人此等攸關判決結果所提出之具體主張，應調查而未
    予調查，逕認為無聚晶材料，實有判決不備理由之違法。原
    判決一方面認聚晶微粉磚胚係由聚晶材料混合長石及黏土壓
    鑄成形後，再進入窯燒成為聚晶微粉磚胚，無法再添加聚晶
    微粉材料再加工，即一體窯燒而成磁磚，一方面又認本案為
    系爭進口磁磚自中國大陸進口半成品磁磚可再加工，即窯燒
    成聚晶微粉磚胚後，可再添加聚晶微粉予以加工，實有判決
    理由矛盾之違法。原判決既不否認越南皇家公司全無生產系
    爭磁磚聚晶微粉拋光磚或滲透微粉拋光磚之能力，又認越南
    皇家公司無生產系爭聚晶微粉拋光磚或滲透微粉拋光磚之能
    力，原判決之理由顯已矛盾。上訴人前曾自越南皇家磁磚公
    司進口與系爭80×80cm拋光磚相同之貨物，經被上訴人多次
    查證無訛後予以放行，然原判決竟因認生產期間並不相同，
    而兩者用以認定原產地之事證，亦不相同為由，無一致性之
    適用，無視被上訴人之行政主管機關財政部關稅總局要求一
    致性之處理方式，又疏未對上訴人此項主張何以不可採詳予
    指駁，實有判決理由不備之違誤。況其他公司亦有自越南皇
    家公司進口同型磁磚，分批自高雄、臺中、基隆報關放行，
    財政部關稅總局竟未要求一致處理，而有差別待遇，上訴人
    此部分主張，何以不可採，原判決未詳予指駁，即屬判決理
    由不備；且縱認系爭磁磚之原產地為中國大陸，惟依財政部
    97年11月3日台財關字第09705505100號及98年3月11日台財
    關字第09805005470號函釋，被上訴人如事後取得符合進口
    時專案核准輸入函件，可免依逃避管制論處，此屬法規變更
    ，應有從新從輕之適用，原判決疏未適用及之，亦有適用法
    規不當之違法等語。經查上訴人在原審之各項主張如何不足
    採，原判決均已詳為論斷，於法並無不合。核其上訴理由狀
    所載內容核上訴狀所載內容，或係重述其在原審業經主張而
    為原判決摒棄不採之陳詞，或係就原審取捨證據、認定事實
    之職權行使事項，任加指摘違誤，或係就原審所為論斷或駁
    斥其主張之理由，泛言原判決不備理由或理由矛盾及判決不
    適用法規或適用不當，而未具體表明原判決究竟有如何合於
    不適用法規或適用不當、或有行政訴訟法第243條第2項所列
    各款之情形，尚難認為已對原判決之如何違背法令有具體之
    指摘。依首揭規定及說明，應認其上訴為不合法，應予駁回
    。又上訴人迄未取得符合進口時專案核准輸入許可文件，自
    無上開財政部函釋之適用，併予敘明。
三、據上論結，本件上訴為不合法。依行政訴訟法第249條第1項
    前段、第104條、民事訴訟法第95條、第78條，裁定如主文
    。
中    華    民    國    98    年    12    月    17    日
                    最高行政法院第五庭
                        審判長法官  黃  璽  君
                              法官  曹  瑞  卿
                              法官  鄭  忠  仁
                              法官  吳  東  都
                              法官  陳  金  圍
以  上  正  本  證  明  與  原  本  無  異
中    華    民    國    98    年    12    月    18    日
                              書記官  王  福  瀛


司法院資訊處製作；財團法人民間司法改革基金會備份。
